【裁判字號】    97,交聲,1411
【裁判日期】    970917
【裁判案由】    交管條例聲異
【裁判全文】
臺灣板橋地方法院交通事件裁定        97年度交聲字第1411號
原處分機關  交通部公路總局臺北區監理所
異  議  人
即受處分人  甲○○
上列受處分人因違反道路交通管理處罰條例案件，對於交通部公
路總局臺北區監理所中華民國97年5 月30日所為之處分（原處分
案號：北監營裁字第裁40-A00000000號），聲明異議，本院裁定
如下：
    主  文
異議駁回。
    理  由
一、按行車速度，依標誌或標線之規定，道路交通安全規則第93
    條第1 項定有明文。又汽車駕駛人，行車速度，超過規定之
    最高時速者，處新臺幣（下同）一千二百元以上二千四百元
    以下罰鍰，並予記違規點數一點，道路交通管理處罰條例第
    40條、第63條第1 項第1 款亦有明定。
二、異議人即受處分人甲○○於民國97年4 月26日下午1 時27分
    許，駕駛車牌號碼181-EY號營業小客車，行經臺北市○○○
    ○道路往北（青年公園旁）方向，當時該處道路速限為60公
    里，受處分人竟以時速71公里超速11公里未滿20公里速度行
    駛，而為設置於路旁之雷達測速照相機以拍照之方式取證，
    嗣臺北市政府警察局交通警察大隊以受處分人所駕駛之車輛
    有違反前揭道路交通管理處罰條例第40條規定之事實逕行製
    單舉發，經將舉發通知單送達於受處分人後，受處分人於應
    到案日期前之97年5 月30日到案接受裁處，原處分機關乃依
    道路交通管理處罰條例第40條、第63條第1 項第1 款（裁決
    書漏載第1 款應予補正）及違反道路交通管理事件統一裁罰
    基準表之規定，於97年5 月30日裁處受處分人罰鍰一千六百
    元，並記違規點數一點。
三、異議人於異議狀中固不否認於前述時間有駕駛上開車牌號碼
    之營業小客車行經上揭路段之事實，惟辯稱：警方不要用一
    些看不懂的符號，使人認為是詐騙集團，請權責單位提出該
    器材之檢驗登記文件，若隨興寄發非法文件招惹民怨，非公
    僕所當為云云。然查，異議人駕駛前揭營業小客車於上開時
    、地，因以時速71公里超速行駛而為警以測速照相採證方式
    逕行舉發之事實，有採證照片一幀在卷可稽，是異議人確有
    前開違規事實，已可認定。再者，依道路交通安全規則第93
    條第1 項規定，行車速度，依標誌或標線之規定，而上述路
    段即水源快速道路青年公園前設置有警示暨速限標誌牌面，
    有臺北市政府警察局交通警察大隊97年6 月30日北市警交大
    執字第09732700900 號函附現場照片一幀附卷足憑，異議人
    既係領有駕駛執照之駕駛人，竟未予注意遵守，猶以時速71
    公里快速行駛，顯亦難辭違規責任。此外，該路段所設置之
    雷達測速儀業由經濟部標準檢驗局檢定合格，更有舉發機關
    提出之經濟部標準檢驗局出具之電達測速儀檢定合格證書附
    卷可佐。綜上，足認異議人上開所辯，顯係卸責之詞，委無
    足採，其有前揭違規超速行為，事證明確，洵堪認定。從而
    ，原處分機關依道路交通管理處罰條例第40條、第63條第1
    項第1 款及違反道路交通管理事件統一裁罰基準表之規定，
    裁處受處分人罰鍰一千六百元，並記違規點數一點，核無違
    誤。本件異議為無理由，應予駁回。
據上論斷，應依道路交通案件處理辦法第19條，裁定如主文。
中    華    民    國    97    年    9     月    17    日
                  交通法庭    法  官  張江澤
以上正本證明與原本無異。
如不服本裁定，應於裁定送達後5日內，向本院提出抗告狀。
                              書記官  梁宜庭
中    華    民    國    97    年    9     月    17    日


司法院資訊處製作；財團法人民間司法改革基金會備份。
